臺灣臺中地方法院刑事裁定
111年度聲字第827號
聲  請  人  臺灣臺中地方檢察署檢察官
受  刑  人  張翔銘




上列聲請人因受刑人數罪併罰有2裁判以上，聲請定其應執行之
刑（111年度執聲字第553號、111年度執字第2523號），本院裁
定如下：
    主    文
張翔銘犯如附表所示之罪，所處如附表所示之刑，應執行拘役壹
佰貳拾日，如易科罰金，以新臺幣壹仟元折算壹日。
    理    由
一、本件聲請意旨略以：受刑人張翔銘犯數罪，先後經判決確定
    如附表，應依刑法第53條、第51條第6款，定應執行之刑，
    爰依刑事訴訟法第477條第1項之規定聲請裁定，併請依照刑
    法第41條第1項，諭知易科罰金之折算標準等語。
二、按裁判確定前犯數罪者，併合處罰之。數罪併罰，有二裁判
    以上者，依刑法第51條之規定，定其應執行刑。數罪併罰，
    分別宣告其罪之刑，宣告多數拘役者，比照前款定其刑期。
    但不得逾120日。犯最重本刑為5年以下有期徒刑以下之刑之
    罪，而受6月以下有期徒刑或拘役之宣告者，得以新臺幣1千
    元、2千元或3千元折算1日，易科罰金。刑法第50條前段、
    第53條、第51條第6款、第41條第1項前段分別定有明文。
三、查受刑人因犯如附表所示之罪，經本院分別判處如附表所示
    之刑，均已確定在案，且附表編號1至6所示之罪所處之刑，
    業經本院以111年度聲字第67號裁定定應執行拘役120日確定
    ；另附表編號7至14所示之罪所處之刑，業經原判決定定應
    執行拘役120日確定等情，有各該判決書及臺灣高等法院被
    告前案紀錄表等在卷可稽。茲檢察官聲請定其應執行之刑，
    本院審核認聲請為正當，審酌各罪犯罪類型、犯罪情節、侵
    害之法益、法律目的、受刑人違反之嚴重性及行為態樣等情
    狀，定其應執行之刑如主文所示。
四、爰依刑事訴訟法第477條第1項，刑法第50條、第53條、第51
    條第6款、第41條第1項前段，裁定如主文。
中　　華　　民　　國　　111 　年　　3 　　月　　23　　日
                  刑事第十七庭    法  官  孫藝娜
上正本證明與原本無異。
如不服本裁定，應於送達後五日內，向本院提出抗告狀。
                                  書記官  黃詩涵
中　　華　　民　　國　　111 　年　　3 　　月　　23　　日
附表：
編            號           1          2          3 罪            名  竊盜 竊盜 竊盜 宣     告     刑  拘役12日 拘役10日 拘役55日 犯   罪   日  期  109年7月24日 109年7月24日 109年7月27日 偵查（自訴）機關 年   度   案  號  臺灣臺中地方檢察署109年度偵字第26464號 臺灣臺中地方檢察署109年度偵字第26464號 臺灣苗栗地方檢察署109年度偵字第5348號 最 後 事 實審 法        院 臺灣臺中地方法院 臺灣臺中地方法院 臺灣苗栗地方法院  案        號 109年度沙簡字第637號 109年度沙簡字第637號 109年度苗簡字第1312號  判  決 日 期 109年11月19日 109年11月19日 110年2月17日 確定判決  法        院 臺灣臺中地方法院 臺灣臺中地方法院 臺灣苗栗地方法院  案        號 109年度沙簡字第637號 109年度沙簡字第637號 109年度苗簡字第1312號  判決確定日期 109年12月22日 109年12月22日 110年4月1日 是否為得易科罰金、易服社會勞動之案件  均是  均是 均是 備    註  編號1-6應執行拘役120日（臺灣臺中地方檢察署111年度執更字第699號）   
　　　
編            號           4          5          6 罪            名  偽造文書 妨害名譽 侵入住宅 宣     告     刑  拘役40日 拘役30日 拘役50日 犯   罪   日  期  109年7月27日 109年7月28日 109年9月14日 偵查（自訴）機關 年   度   案  號  臺灣苗栗地方檢察署109年度偵字第5348號 臺灣臺中地方檢察署109年度偵字第29081號 臺灣臺中地方檢察署109年度偵字第32828號 最 後 事 實 審 法        院 臺灣苗栗地方法院 臺灣臺中地方法院 臺灣臺中地方法院  案        號 109年度苗簡字第1312號 110年度簡字第542號 110年度簡字第695號  判  決 日 期 110年2月17日 110年5月25日 110年8月23日 確 定 判 決  法        院 臺灣苗栗地方法院 臺灣臺中地方法院 臺灣臺中地方法院  案        號  109年度苗簡字第1312號 110年度簡字第542號 110年度簡字第695號  判決確定日期 110年4月1日 110年6月22日 110年9月22日 是否為得易科罰金、易服社會勞動之案件  均是  均是 均是 備    註  編號1-6應執行拘役120日（臺灣臺中地方檢察署111年度執更字第699號）   

編            號           7         8          9 罪            名  毀損 侵入住宅  恐嚇危害安全 宣     告     刑  30日 15日 20日 犯   罪   日  期  109年7月12日 109年7月14日 109年7月14日 偵查（自訴）機關 年   度   案  號  臺灣臺中地方檢察署109年度偵字第26658號等 臺灣臺中地方檢察署109年度偵字第26658號等 臺灣臺中地方檢察署109年度偵字第26658號等 最 後 事 實 審 法        院 臺灣臺中地方法院 臺灣臺中地方法院 臺灣臺中地方法院  案        號 109年度訴字第2788號 109年度訴字第2788號 109年度訴字第2788號  判  決 日 期 110年11月24日 110年11月24日 110年11月24日 確 定 判 決  法        院 臺灣臺中地方法院 臺灣臺中地方法院 臺灣臺中地方法院  案        號  109年度訴字第2788號 109年度訴字第2788號 109年度訴字第2788號  判決確定日期 110年12月21日 110年12月21日 110年12月21日 是否為得易科罰金、易服社會勞動之案件  是 是 是 備    註  編號7-14應執行拘役120日（臺灣臺中地方檢察署111年度執字第2523號）   

編            號           10         11          12 罪            名  恐嚇危害安全 毀損 毀損 宣     告     刑  35日 30日 20日 犯   罪   日  期  109年7月15日 109年7月15日 109年7月14日 偵查（自訴）機關 年   度   案  號  臺灣臺中地方檢察署109年度偵字第26658號等 臺灣臺中地方檢察署109年度偵字第26658號等 臺灣臺中地方檢察署109年度偵字第26658號等 最 後 事 實 審 法        院 臺灣臺中地方法院 臺灣臺中地方法院 臺灣臺中地方法院  案        號 109年度訴字第2788號 109年度訴字第2788號 109年度訴字第2788號  判  決 日 期 110年11月24日 110年11月24日 110年11月24日 確 定 判 決  法        院 臺灣臺中地方法院 臺灣臺中地方法院 臺灣臺中地方法院  案        號  109年度訴字第2788號 109年度訴字第2788號 109年度訴字第2788號  判決確定日期 110年12月21日 110年12月21日 110年12月21日 是否為得易科罰金、易服社會勞動之案件  是 是 是 備    註  編號7-14應執行拘役120日（臺灣臺中地方檢察署111年度執字第2523號）   

編            號           13          14        （空白） 罪            名  恐嚇危害安全 恐嚇危害安全  宣     告     刑  35日 35日  犯   罪   日  期  109年7月19日 109年8月1日  偵查（自訴）機關 年   度   案  號  臺灣臺中地方檢察署109年度偵字第26658號等 臺灣臺中地方檢察署109年度偵字第26658號等  最 後 事 實 審 法        院 臺灣臺中地方法院 臺灣臺中地方法院   案        號 109年度訴字第2788號 109年度訴字第2788號   判  決 日 期 110年11月24日 110年11月24日  確 定 判 決  法        院 臺灣臺中地方法院 臺灣臺中地方法院   案        號  109年度訴字第2788號 109年度訴字第2788號   判決確定日期 110年12月21日 110年12月21日  是否為得易科罰金、易服社會勞動之案件  是 是  備    註  編號7-14應執行拘役120日（臺灣臺中地方檢察署111年度執字第2523號）